【裁判字號】    92,交抗,873
【裁判日期】    920902
【裁判案由】    違反道路交通管理處罰條例
【裁判全文】
臺灣高等法院刑事裁定                           九十二年度交抗字第八七三號
    抗  告  人
    即受處分人  甲○○
右抗告人因違反道路交通管理處罰條例案件，不服臺灣士林地方法院九十二年度交聲
字第四四０號中華民國九十二年七月二十八日裁定（原處分案號：臺北市交通事件裁
決所裁三字第駕裁二二－Ａ四Ｍ二０一五八二號），提起抗告，本院裁定如左：
    主  文
抗告駁回。
    理  由
一、按汽車駕駛人，行經有燈光號誌管制之交叉路口闖紅燈者，處新台幣（下同）一
    千八百元以上五千四百元以下罰鍰；又汽車駕駛人有第五十三條之情形者，除依
    原條款處罰鍰外，並予記違規點數三點。道路交通管理處罰條例第五十三條、第
    六十三條第一項第三款分別定有明文。
二、本件原裁定略以：抗告人即受處分人於民國九十二年三月二十七日下午一時二十
    八分，騎乘車號ＨＳＢ－二一０號重機車沿臺北市○○路東向（西往東）行駛，
    途經長春路與新生北路有燈光號管制之交岔路口時，管制號誌已轉換為紅燈，仍
    未煞停而逕行闖越紅燈穿越路口，經警發覺攔阻舉發等情，已有抗告人簽名收受
    之臺北市政府警察局舉發違反道路交通管理事件通知單及臺北市政警察局交通警
    察大隊回函可稽，足認抗告人確有違規行為。且經當日舉發之臺北市政府警察局
    交通警察大隊警員吳忠祐到庭證稱：「伊當日執勤是站在統一超商旁巷口告示牌
    邊，發現受處分人從長春路由西往東行駛闖紅燈後，即往前走去，在受處分人正
    要將機車牽上人行道時攔阻受處分人，他要求我改開其他違規，被我拒絕」等語
    無誤（見原審卷第三八頁），而上開臺北市政府警察局交通警察大隊函覆意旨亦
    述明執勤員警對於行車執照逾期輕微違規行為，得以勸導教育代替舉發，抗告人
    甲○○辯稱係遭執勤員警誘使簽名收受舉發單云云，即有誤會。況證人吳忠祐為
    依法執行交通勤務之人員，與受處分人並不相識，亦無仇怨，衡情當無設詞攀誣
    、濫予舉發之理，抗告人雖以吳忠祐舉發不實而對其提出刑事告訴，但經臺灣臺
    北地方法院檢察署偵查後認罪嫌不足，而以九十二年度偵字第一二八三八號處分
    不起訴在案，有該署不起訴處分書一份在卷可按，則本件既無任何證據足證警員
    有捏造事實、違法取締之情事，則執勤警員本其維護交通秩序、安全職責所為之
    舉發，自應受到合法、正確之推定，其證言應為可採。是抗告人有駕車行經有燈
    光號誌管制之交叉路口闖紅燈之違規事實，灼然甚明。抗告人所辯稱：本件臺北
    市政府警察局交通警察大隊回函，內容不實，未經查證事發經過，明顯偏袒執勤
    員警，沒有公信力。抗告人並非員警依法攔停，也未闖經燈，員警在何處執勤？
    抗告人不清楚，知道自己停車要打電話，員警出現要看證件，行照過期要開罰單
    ，又說抗告人闖紅燈，又說抗告人連闖二個紅燈，三說看紅綠燈現在才換綠燈，
    抗告人根本不知此員警在胡說些什麼，開單後，員警要求抗告人簽名，因抗告人
    有老花眼，看不清楚其開單內容，簽名後問員警行照過期是罰多少錢，員警回答
    是闖紅燈，抗告人十分憤怒抗議，員警不接受，故抗告人次日具狀向地檢署提出
    刑事告訴公務員登載不實云云，顯係卸責之詞，並不足採。本件事證明確，抗告
    人所有上開車牌號碼之機車於上述時間在行經有燈光號誌管制之交岔路口闖紅燈
    之違規事實，洵堪認定。從而，原處分機關依違反道路交通管理處罰條例第五十
    三條、第六十三條第一項第三款規定，裁處抗告人罰鍰一千八百元，並記違規點
    數三點，核無不當，認抗告人聲明異議為無理由，予以駁回。
三、抗告意旨以：員警吳忠祐身穿公務人員制服執勤，代表國家，老百姓相信其言為
    真，惟其欺騙抗告人簽名；修正裁定書第二點，先認定抗告人從新生北路左轉長
    春路已闖紅燈，又說抗告人從長春路時連闖新生北路二個紅燈，抗告人均答以並
    無闖紅燈之事。後又說行照業已過期應該罰鍰，至此抗告人始同意員警開罰單，
    惟抗告人因沒帶眼鏡，在簽名後，問員警行照過期罰多少，始知開罰單名目是闖
    紅燈，員警至此改稱號誌燈剛才變換綠燈云云。
四、經查抗告人騎乘車號ＨＳＢ－二一０號重機車沿臺北市○○路由西往東方向行駛
    ，途經長春路與新生北路有燈光號管制之交岔路口時，管制號誌已轉換為紅燈，
    仍未煞停而逕行闖越紅燈穿越路口，經警發覺攔阻舉發，且抗告人在舉發通知單
    上簽名等之事實，有臺北市政府警察局舉發違反道路交通管理事件通知單（掌電
    字第Ａ四Ｍ二０一五八二號，見原審卷第四十三頁）及臺北市政府警察局交通警
    察大隊北市警交大三字第０九二六二六五一七００號回函（見原審卷第十、第十
    一頁）附卷可稽，並經舉發之臺北市政府警察局交通警察大隊警員吳忠祐證稱屬
    實。雖抗告人稱其受員警誘騙及未帶眼鏡始簽名於舉發單上面云云。然查（１）
    證人即舉發警員吳忠祐乃依法執行交通勤務之公務員，其執行公權力時，除有證
    據證明其有違法情事或其品性有顯然之瑕疵外，原則上應推定其行為係真正且可
    信；又其與抗告人素無仇隙，應無故入抗告人有上揭違規事實之必要，且其於原
    審訊問時，並供前具結，擔負如為虛偽證言當受刑法偽證重罪處罰之危險。（２
    ）抗告人為一領有駕駛執照之成年人，對何種違規行為應受何種處分應知之甚明
    ，茍僅有行照過期之違規行為而無闖紅燈為警攔停之事實，豈有因受警員誘騙，
    在看不清楚之情形下，即在闖紅燈之舉發通知單上簽名之理。（３）抗告人空言
    並未闖紅燈，且未能舉證證明警員有何違法執行取締任務之事實，本院復查無該
    員警有何故入人罪或違法失職之品性瑕疵行為，難認抗告人之辯解為可採。
五、綜上所述，本件既無任何證據足認警員有捏造事實違法取締之事實，則警員本其
    執行公權力之舉發行為，應推定為確實，其於原審所為之證言亦應認為真正，抗
    告人於交岔路口闖紅燈之違規事實應堪以認定。原審因認原處分機關依道路交通
    管理條例第五十三條、第六十三條第一項第三款（因於期限內申訴，依違反道路
    交通管理事件統一裁罰基準表從輕裁罰一千八百元）之規定，裁罰抗告人罰鍰一
    千八百元，併記違規點數三點，並無不當，而駁回抗告人於原審異議，揆諸前揭
    說明，抗告人之抗告為無理由，應予駁回。
據上論結，應依道路交通案件處理條例第八十九條，刑事訴訟法第四百十二條，裁定
如主文。
中      華      民      國    九十二    年      九      月      二      日
                              台灣高等法院交通法庭
                                  審判長法  官  陳  正  雄
                                        法  官  許  錦  印
                                        法  官  劉  壽  嵩
右正本證明與原本無異。
不得再抗告。
                                        書記官  廖  婷  璇
中      華      民      國    九十二    年      九      月      三      日


司法院資訊處製作；財團法人民間司法改革基金會備份。
